臺灣高等法院刑事裁定                100年度聲再字第344號
再審聲請人
即受判決人    陳芳旭
上列聲請人因妨害自由等案件，對於本院100年度上訴緝字第2號
，中華民國100年3月14日第二審確定判決（臺灣板橋地方法院98
年度訴字第3199號，起訴案號：臺灣板橋地方法院檢察署98年度
偵字第13997號），聲請再審，本院裁定如下：
    主  文
再審之聲請駁回。
    理  由
一、聲請意旨略以：原確定判決毀損罪部分，係屬違法，因原審
    地方法院判決並無毀損罪，且該罪係告訴乃論，被害人也於
    原審證稱：不願追究。另恐嚇及毀損劉民忠部分，受刑人於
    警詢已主動坦承犯行，原確定判決未依自首減輕刑責，亦有
    違誤，爰依刑事訴訟法第420條第1項第6款規定，聲請再審
    云云。
二、按刑事訴訟法第420條第1項第6款所謂「發見確實之新證據
    」，係指其就新證據之本身形式上觀察，毋須經調查程序顯
    然可認為足以動搖原確定之判決，使受刑人得有利之裁判者
    而言。若客觀上就其真實性如何，尚欠明暸，非經相當之調
    查，不能辨其真偽，即與確實新證據之「確實」含義不符，
    自難據為聲請再審之理由(最高法院98年台抗字第521號裁定
    參照)。
三、經查：聲請人主張其對被害人劉民忠之汽車噴漆部分，原審
    法院並未判處毀損罪，惟原確定判決已於理由欄說明：刑法
    第305條之恐嚇罪係危險犯，同法第354條毀損罪係實害犯，
    聲請人等所為不法毀損物品之行為，既已生實害結果，應論
    以刑法第354條之毀損罪，二者基本事實同一，爰變更起訴
    法條等語(判決第5頁)，顯已變更原審判決所適用之法條。
    又聲請人主張被害人劉民忠於原審已表示不願追究，未據提
    出證據以明之，且所謂「不願追究」，究係指不追究民事賠
    償責任，抑或刑事責任不明，須有撤回刑事告訴狀，始能明
    白認定。又所謂自首，係行為人於犯罪未被發覺前，自動申
    告其犯罪，並表明接受裁判之意思表示，而自白係行為人在
    刑事訴追程序上，承認犯罪之陳述，二者尚有不同。聲請人
    對被害人劉民忠恐嚇及毀損部分，原判決已認定係警方監聽
    鄧御相所使用之行動電話，有與共犯鄭辛宏多次以電話提及
    去草漯討債、噴漆一事，而拘提鄭辛宏到案供出，警方顯「
    已發覺」聲請人參與本件犯行，則被告嗣於警詢時承認犯行
    ，僅屬自白而非自首，原確定判決未依自首規定減輕其刑，
    並無不合。從而，本件再審聲請無理由，應予駁回。
四、據上論斷，應依刑事訴訟法第434條第1項，裁定如主文。
中    華    民    國   100    年    8     月    12    日
                  刑事第十七庭  審判長法  官  王炳梁
                                      法  官  黃雅芬
                                      法  官  陳世宗
以上正本證明與原本無異。
如不服本裁定，應於收受送達後五日內向本院提出抗告狀。
                                      書記官  李佳穎
中    華    民    國   100    年    8     月    15    日